臺灣彰化地方法院民事裁定
111年度司繼字第400號
聲  請  人  彰化縣政府

法定代理人  王惠美  


關  係  人  財政部國有財產署中區分署

法定代理人  趙子賢  
上列聲請人聲請對被繼承人黎蘭英選任遺產管理人事件，本院裁
定如下：
    主  文
指定財政部國有財產署中區分署為被繼承人黎蘭英（女，民國00
年00月00日生，身分證統一編號：Z000000000號，生前籍設：彰化縣○○市○○路○段000巷0號之7，民國110年8月5日死亡）之遺產管理人。
准對被繼承人黎蘭英之繼承人為承認繼承之公示催告。
被繼承人黎蘭英之大陸地區以外之繼承人，應自本公示催告公告
於司法院網站之翌日起，1年內承認繼承。上述期限屆滿而無繼
承人承認繼承時，被繼承人黎蘭英之遺產，於清償債權、交付遺
贈物，並依法移交遺產於大陸地區之繼承人後，如有剩餘即歸屬
國庫。
程序費用新臺幣壹仟元由被繼承人黎蘭英之遺產負擔。
    理  由
一、聲請意旨略以：被繼承人黎蘭英於民國110年8月5日死亡 ，
    其第一順位繼承人陳國強為大陸地區人士，已向本院聲明繼
    承，並經本院以110年度司聲繼字第5號聲明繼承事件准予備
    查，因被繼承人死亡後留有遺產需辦理繼承事宜，聲請人係
    被繼承人之老人保護個案主管機關，為確保繼承人之權利，
    為此聲請指定財政部國有財產局（現為國有財產署）為被繼
    承人黎蘭英之遺產管理人等語。
二、按被繼承人在臺灣地區之遺產，由大陸地區人民依法繼承者
    ，其所得財產總額，每人不得逾新臺幣二百萬元。超過部分
    ，歸屬臺灣地區同為繼承之人；臺灣地區無同為繼承之人者
    ，歸屬臺灣地區後順序之繼承人；臺灣地區無繼承人者，歸
    屬國庫；被繼承人在臺灣地區之遺產，由大陸地區人民依法
    繼承之遺產事件，其繼承人全部為大陸地區人民者，除被繼
    承人係現役軍人或退除役官兵者，應適用臺灣地區與大陸地
    區人民關係條例第68條規定外，由繼承人、利害關係人或檢
    察官聲請法院指定財政部國有財產局（現為國有財產署）為
    遺產管理人，管理其遺產，臺灣地區與大陸地區人民關係條
    例第67條第1項及第67條之1第1 項分別定有明文。
三、經查，聲請人所為之主張，業據提出彰化縣政府111年3月8
    日府社長青字第1110071541號函及死亡證明書、戶籍謄本（
    除戶全部）、遺產清冊、本院110年12月28日彰院毓家康110
    司聲繼字第5號通知、郵政存簿儲金簿等影本及照片等件為
    證，堪信真實。又被繼承人黎蘭英在臺灣地區無繼承人，其
    繼承人陳國強為大陸地區人民，前已向本院為聲明繼承在案
    ，亦經依職權調閱本院110年度司聲繼字第5號案卷查明屬實
    。是以，本件聲請人對於被繼承人之遺產有利害關係，其聲
    請指定遺產管理人，依前開法律規定應指定財政部國有財產
    署中區分署為被繼承人之遺產管理人，並限期命繼承人為承
    認繼承之公示催告。
四、末按民法第1179條規定，遺產管理人職務為：⑴編製遺產清
    冊。⑵為保存遺產必要之處置。⑶聲請法院依公示催告程序，
    限定1年以上之期間，公告被繼承人之債權人及受遺贈人，
    命其於該期間內報明債權及為願受遺贈與否之聲明，被繼承
    人之債權人及受遺贈人為管理人所已知者，應分別通知之。
    ⑷清償債權或交付遺贈物。⑸有繼承人承認繼承或遺產歸屬國
    庫時，為遺產之移交。前項第1款所定之遺產清冊，管理人
    應於就職後3個月內編製之；第4款所定債權之清償，應先於
    遺贈物之交付，為清償債權或交付遺贈物之必要，管理人經
    親屬會議之同意，得變賣遺產。又依法應經親屬會議處理之
    事項，而有民法第1132條所列情形之一者，得由有召集權人
    或利害關係人聲請法院處理之。法院選任之遺產管理人並應
    於職務執行完畢後，向法院陳報處理遺產之狀況並提出有關
    文件，家事事件法第140條亦定有明文規定，附此敘明。
五、依家事事件法第127條第4項規定，裁定如主文。
六、如對本裁定抗告，須於裁定送達後10日之不變期間內，向本
    院提出抗告狀，並繳納抗告費新臺幣1,000元。
中　　華　　民　　國　  111　　年　　9　　月　　 7　　日
                  家事法庭     司法事務官 楊順堯